Config:
  hfst:
    Gen: ../../../src/generator-gt-norm.hfst
    Morph: ../../../src/analyser-gt-norm.hfst
  xerox:
    Gen: ../../../src/generator-gt-norm.xfst
    Morph: ../../../src/analyser-gt-norm.xfst
    App: lookup

Tests:

# todo:
# Proofread the gold standard (below)
# Then: run analyser, then correct. 


  Verb - мунзясь: # Verb 'to be silent' /Type 6a/ - partial paradigm
     мунзясь+V+IV+Ind+Aor+ScSg1: мунзидмʼ
     мунзясь+V+IV+Ind+Aor+ScSg2: мунзин
     мунзясь+V+IV+Ind+Aor+ScSg3: мунзи
     мунзясь+V+IV+Ind+Aor+ScDu1: мунзиниʼ
     мунзясь+V+IV+Ind+Aor+ScDu2: мунзидиʼ
     мунзясь+V+IV+Ind+Aor+ScDu3: мунзихиʼ
     мунзясь+V+IV+Ind+Aor+ScPl1: мунзиваˮ
     мунзясь+V+IV+Ind+Aor+ScPl2: мунзидаˮ
     мунзясь+V+IV+Ind+Aor+ScPl3: мунзиˮ
     мунзясь+V+IV+Ind+Prt1+ScSg1: мунзидамзь
     мунзясь+V+IV+Ind+Prt1+ScSg2: мунзинась
     мунзясь+V+IV+Ind+Prt1+ScSg3: мунзись
     мунзясь+V+IV+Ind+Prt1+ScDu1: мунзининзь
     мунзясь+V+IV+Ind+Prt1+ScDu2: мунзидинзь
     мунзясь+V+IV+Ind+Prt1+ScDu3: мунзихинзь
     мунзясь+V+IV+Ind+Prt1+ScPl1: мунзиваць
     мунзясь+V+IV+Ind+Prt1+ScPl2: мунзидаць
     мунзясь+V+IV+Ind+Prt1+ScPl3: мунзиць
    
     мунзясь+V+IV+InfImprf: мунзьва
     мунзясь+V+IV+InfPrf: мунзьˮма
     мунзясь+V+IV+PrcImprf: мунзьда
     мунзясь+V+IV+PrcPrf: мунзьвы
     мунзясь+V+IV+PrcFut: [мунзявнда, мунзювнда]
     мунзясь+V+IV+PrcNeg: [мунзявдавэй, мунзювдавэй]
     мунзясь+V+IV+Ger: [мунзя, мунзясь]
     мунзясь+V+IV+GerFin: мунзьванзь
     мунзясь+V+IV+ConNeg: мунзюˮ
     мунзясь+V+IV+Subord+Abs: мунзябˮ     
     мунзясь+V+IV+Evas+Abs: мунзьвоӈгад  
     мунзясь+V+IV+Fut+ConNeg: мунзьӈгуˮ   